Inventaris van het archief van het Rijksschooltoezicht, later de Inspectie van het Onderwijs, (1915) 1975-1991 (1995)
Nationaal Archief, Den Haag
- Taken, C
  - Voortgezet Onderwijs, C.3
    - Voortgezet Onderwijs (algemene onderwerpen), C.3.1
      - Verslaggeving, C.3.1.5
        - "Rapport over de controle op de opgegeven leerlingenaantallen 1985/1986", alsmede de nota met het verzoek om een door de Accountantsdienst uitgevoerde extra controle van de opgegeven leerlingenaantallen door zes scholen/instituten, met bijlagen, 613; 1 omslag
        - "Inspectie notitie met betrekking tot meisjes uit etnische groepen in het Voortgezet Onderwijs", 1985, opgesteld door de Inspectorale Werkgroep CUMI Voortgezet Onderwijs, met als reactie daarop de inspectierapportage "Meisjes uit etnische groepen in het VO" en een verdere toelichting op het uitgebrachte advies, met bijlagen, 1985-1987; 614; 1 omslag
        - Verslag van het gesprek van de coördinerend- en de instellingsinspecteur met leden van de medezeggenschapsraad van het Regionaal Avondcollege (RAC) in Hoorn inzake de positie van het personeel bij een fusie met het Cornelis Drebbel College (CDC) in Alkmaar, 1993, met bijlagen, 1985-1993; 615; 1 omslag
        - "Methodologische onderbouwing entreetoets onderzoek brugklassen VWO, HAVO en MAVO door de Inspectie VO/AV", concept, met aanbiedingsbrief, 1986; 616; 1 omslag
        - Het geven van commentaar op de CITO publicatie over de LBO/AVO/VWO examens 1987, met als bijlage de CITO publicatie LBO/AVO/VWO 1986, 1986-1988; 617; 1 omslag
        - "Nascholing in het Primair en het Voortgezet Onderwijs", 1989, beleidsnotitie opgesteld door de Inspectie, alsmede minuten van uitgaande brieven houdende de goedkeuring voor het volgen van een nascholingsactiviteit door een leraar van de Dr. Aletta Jacobs Scholengemeenschap, met bijlagen, 1986-1990; 618; 1 omslag
        - Advies van de Inspectie VO/BO inzake de samenstelling van een examenverslag als bedoeld in artikel 15 van het Eindexamenbesluit Leerlingenwezen, met bijlagen, 1987; 619; 1 omslag
        - "Onderwijs in eigen taal en cultuur in het Voortgezet Onderwijs. Stand van zaken in scholen met OETC 1986-1987", rapport opgesteld door de Inspectie voor Speciale Diensten, 620; 1 stuk
        - "Examens 1987 getoetst", rapport opgesteld door de Inspectie, alsmede het advies van de inspectie over de regelgeving voor de examens Voortgezet Onderwijs, met bijlagen, 621; 1 omslag
        - Verslag van het Inspectie - onderzoek "Toelating eerste leerjaar scholen voor HAVO en VWO 1987-1988", met een vernieuwde vragenlijst, met bijlagen, 622; 1 omslag
        - "Examenverslag 1988", opgesteld door de Inspectie, alsmede het rapport van de examencommissie maatschappijleer LVGS/GVOLK, met bijlagen, 1987-1988; 623; 1 pak
        - Advies van de Inspectie Onderwijs voor Volwassenen inzake het ontwerp besluit houdende wijziging van een aantal eindexamenbesluiten en inrichtingsbesluiten in verband met de gewijzigde verplichtingen voor de keuze van de vakkenpakketten VWO, HAVO en MAVO, met bijlage, 1988; 624; 1 omslag
        - "Modulering in het Voortgezet Onderwijs, kaders voor de ontwikkeling van modulair onderwijs in het Beroepsonderwijs, het LBO en het AVO/VWO", beleidsnotitie, 1988; 625; 1 stuk
        - Stukken betreffende het door de afdeling Beleidsdoelmatigheidsonderzoek van de Algemene Rekenkamer in 1989 uitgevoerde onderzoek naar het functioneren van de Inspectie en de middelen die daartoe aanwezig zijn, 1988-1989; 626-630; 2 omslagen en 3 stukken
          - "Commentaar van de Inspecties VO/OV en VO/WJ op het voorstel van Wet op het Cursorisch Beroepsonderwijs (WCBO), maart 1988", met begeleidende brief 1988, 626; 1 omslag
          - "De invoering van de Wet Medezeggenschap Onderwijs", verslag van een inspectie onderzoek 1988, 627; 1 stuk
          - "Vragenlijst Inspecties" en vragenlijst "Omvang Beleidsevaluatie Onderzoek", ingevuld, met bijlagen 1989, 628; 1 omslag
          - "Volwassenen in het volle tijd Middelbaar Dienstverlening en Gezondheidszorgonderwijs", april 1989, verslag opgesteld door de Inspectie 1989, 629; 1 stuk
          - "Reflecties op de aansluiting tussen Basisonderwijs en Voortgezet Onderwijs", eindrapport door een werkgroep bestaande uit vertegenwoordigers uit de Inspecties Basisonderwijs, Algemeen Voortgezet Onderwijs en Lager Beroepsonderwijs, met medewerking van de Inspectie Speciale Diensten en de IGO als projectleider z.d, 630; 1 stuk
        - "Onderwijs en Informatietechnologie. Een beschrijving van de stand van zaken in het schooljaar 1988-1989", rapport opgesteld door de Inspectie, met bijlagen, 631; 1 omslag
        - "Alfabetisering in de taal van het land van herkomst", advies van de Inspectie VO, met bijlagen, 1989; 632; 1 omslag
        - "Bevoegd en onbevoegd", verslag van een onderzoek naar het gebruik van leseenheden door de dagscholen voor MAVO, HAVO en VWO in het schooljaar 1988-1989, 1989-1990; 633; 1 omslag
        - Examenverslagen opgesteld door de Inspectie inzake het verloop van en de behaalde resultaten bij de examens Voortgezet Onderwijs over de jaren 1989-1990, 1993-1994, met bijlagen, 1989-1994; 634-637; 1 deel en 3 omslagen
          - "Examens 1989 getoetst" 1989, 634; 1 omslag
          - "Examens 1990 getoetst" 1990, 635; 1 deel
          - "Examens 1993 getoetst" 1992-1994, 636; 1 omslag
          - "Examens 1994 getoetst" 1994, 637; 1 omslag
        - "Rapport inzake de bevindingen bij de controle op de toepassing van de taakverminderingsregeling", opgesteld door de accountantsdienst van het Ministerie en gebaseerd op een steekproefsgewijs onderzoek bij een aantal VO scholen naar oneigenlijk gebruik van de "garantieregeling", met bijlage, 1990; 638; 1 omslag
        - "Fusie en samenwerking in het kader van de Basisvorming", notitie opgesteld door de Inspectie VO/AV en LBO, met bijlage, 1990; 639; 1 omslag
        - Het tot stand komen van de beleidsnotitie "Integreren en consolideren. Informatietechnologie in scholen voor primair onderwijs, AVO, VWO, LBO, MBO, CBO en Volwasseneducatie", met concept en bijlagen voorzien van het commentaar van de staatssecretaris, 1991; 640; 1 omslag
        - Reactie van de Inspecteur Generaal op het voorstel van de Staatssecretaris om de Inspectie toezicht te laten uitoefenen op de ontplooiingsmogelijkheden van bijzondere talenten in het regulier onderwijs dat alles tegen de achtergrond van de notitie "Kunst en cultuur in het Voortgezet Onderwijs" en de "Regeling voor topsport op scholen", met bijlage, 1992-1993; 641; 1 omslag
        - "Kleine Criminaliteit in en rondom scholen voor het Voortgezet Onderwijs", 1992, rapport opgesteld door de Inspectie, met een nadere uitwerking van het rapport door de Directeur Voortgezet Onderwijs, met bijlagen, 1992-1993; 642; 1 omslag
        - "Onderwijsvoorrangsbeleid 1992-1993 concretisering door scholen", een rapport opgesteld door de Inspectie inzake de invulling van het OVB beleid binnen scholen, met bijlagen, 1992-1994; 643; 1 omslag
        - "Toezicht op het schoolwerkplan en de kerndoelen", opgesteld door de Inspectie Voortgezet Onderwijs, met bijlagen, 1993; 644; 1 omslag
        - "Samenwerking tussen scholen en internaten. Een verkenning van de samenwerkingsrelaties tussen de justitiële jeugdinrichtingen en daaraan gelieerde onderwijsinstellingen", rapport opgesteld door de Inspectie, met bijlagen, 1993; 645; 1 omslag
        - "Toelating eerste fase HAVO/VWO", rapport opgesteld door de Inspectie Voortgezet Onderwijs, met aanbiedingsbrief, 1993; 646; 1 omslag
          eerste bladzijde ontbreekt
        - "De resultaten tellen wel, maar vertellen niet genoeg", weergave van de inleiding van de Inspecteur Generaal, gehouden op de conferentie van het CITO, met bijlage, 1993; 647; 1 omslag
        - "Geschiktheid, hanteerbaarheid en implementeerbaarheid van het Leerlingvolgsysteem van het CITO", rapport opgesteld door de Inspectie, met bijlage, 1993; 648; 1 omslag
        - "Het begin bekeken" een evaluatierapport uit 1993 en "Weg met de wachtlijsten" een actieplan uit 1994, beiden opgesteld door de Inspectie, alsmede conclusies en aanbevelingen, met bijlagen, 1993-1994; 649; 1 omslag
        - Stukken betreffende het Onderwijsverslag over het jaar 1993, met bijlagen, 1993-1994; 650-653; 3 omslagen en 1 pak
          - Het tot stand komen, met de synopsis van het verslag 1993-1994, 650; 1 omslag
          - Verslag, met aanvulling en een memo van de Inspecteur Generaal van het Onderwijs over de te volgen procedure bij het opstellen van het verslag 1993-1994, 651; 1 pak
          - Het wijzigen van het verslag naar aanleiding van het commentaar van de minister en de staatsecretaris van onderwijs 1994, 652; 1 omslag
          - Het tot stand komen van het verslag van de staat van het onderwijs in Nederland over het jaar 1993, met bijlagen 1994, 653; 1 omslag
        - Het tot stand komen van het Onderwijsverslag 1994, met bijlagen waaronder de discussienotitie "aanpak indicatoren voor het Onderwijsverslag", alsmede de synopsis van het Onderwijsverslag 1994, 654; 1 omslag
        - "Educatieve Faculteiten. Tussenrapportage 2", opgesteld door de Inspectie naar aanleiding van experimenten op dat gebied, met bijlagen, 1994; 655; 1 omslag
        - "Panelrapport Samenwerkingsrelaties HAVO - HBO", 1994, opgesteld door de Inspectie in samenwerking met personen uit het onderwijsveld, met bijlagen, 656; 1 omslag
        - "Het emancipatorisch gehalte van BVE instellingen, vervolgtraject", rapport opgesteld door de Inspectie, met bijlage, 1994; 657; 1 omslag
      - Jaarverslagen, C.3.1.6
        - Jaarverslag van de Inspectie Nederlandse Rijksscholen voor Voortgezet Onderwijs in West-Duitsland over het jaar 1974, 658; 1 stuk
          5.063-0004-01 Minister van Onderwijs (Cultuur en Wetenschappen)
        - Jaarverslagen en jaarwerkplannen van de Categoriale Hoofdinspectie Onderwijs en Vorming Werkende Jongeren (VO/WJ), van commissies en werkgroepen en van de rayons (ambtsgebieden) 1-14 over de jaren 1980-1986, met bijlagen, 1981-1987; 659-665; 6 omslagen en 1 stuk
          Met hiaten in de jaarverslagen van de rayons.
          - 1980-1981, 659; 1 omslag
          - 1981-1982, 660; 1 omslag
          - 1982-1983, 661; 1 omslag
          - 1983-1984, 662; 1 omslag
            Met als bijlage de instructie "Het opstellen van jaarwerkplannen en jaarverslagen, 1984".
          - 1983-1985, 663; 1 stuk
          - 1985, 664; 1 omslag
          - 1986, 665; 1 omslag
      - Jaarwerkplannen, C.3.1.7
        - Het evalueren van de jaarwerkplannen van de Inspecties van het Voortgezet en Beroepsonderwijs voor de jaren 1979-1980, 1981-1985, met bijlagen, 1978-1985; 666; 1 omslag
        - Jaarwerkplannen van de Categoriale Hoofdinspectie Onderwijs en Vorming Werkende Jongeren (VO/WJ) voor de jaren 1979-1986, met bijlagen, 1978-1986; 667-670; 4 omslagen
          - 1979-1980, 667; 1 omslag
          - 1980-1983, 668; 1 omslag
          - 1985, 669; 1 omslag
          - 1986, 670; 1 omslag
        - Jaarwerkplannen van de Inspecties (Opleidingen) Voortgezet Onderwijs en het Voortgezet Onderwijs aan Volwassenen (VO/AV) voor de jaren 1981-1982, alsmede het "Voortgangsbericht inzake de planningswerkzaamheden van de Inspectie Voortgezet Onderwijs en Lager Beroepsonderwijs (VO/LB)", met bijlagen, 671; 1 omslag
        - Jaarwerkplan (voorlopig) van de Inspectie Voortgezet en Lager Beroepsonderwijs (VO/LBO) voor het jaar 1985, met bijlage, 1982-1985; 672; 1 omslag
        - Jaarwerkplannen van de Inspectie Voortgezet Onderwijs (VO/AV) voor de jaren 1986 en 1988, 1986-1988; 673; 1 omslag
        - Jaarwerkplan van de Inspectie Algemeen Voortgezet Onderwijs en Inspectie Lager Beroepsonderwijs voor het jaar 1989, met aanbiedingsbrief, 674; 1 omslag
    - Middelbaar Algemeen Voortgezet Onderwijs, C.3.2
      - Algemeen, C.3.2.1
        - Het leggen van een relatie tussen de C programma's in het Lager Beroeps Onderwijs (LBO) en de MAVO programma's, 1975-1976; 675; 1 omslag
        - Voorstel van de coördinerend Inspecteur Voortgezet Onderwijs en Lager Beroepsonderwijs (VO/LBO) om de vervroegde integratie van de inspectie LBO in District II met ingang van 1 augustus 1982 in te voeren, met de door de Algemeen Hoofdinspecteur VO verleende toestemming, met bijlagen, 1981-1982; 676; 1 omslag
        - Het overleg tussen de Minister en de Inspectie inzake het MAVO project betreffende de splitsing van de opleiding in een A en een B niveau, 1982-1983; 677; 1 omslag
        - Het voornemen om het vak Spaanse taal in te voeren als een regulier examenvak, met bijlagen, 1983-1984; 678; 1 omslag
        - Het bepalen, door de Hoofdinspectie Algemeen Vormend Onderwijs en Lager Beroepsonderwijs (AVO/LBO), van het te volgen beleid ten aanzien van de onder hen vallende scholen, met bijlagen, 1994-1995; 679; 1 omslag
      - Betrekkingen tot andere lichamen, C.3.2.2
        - "Rapportage van de Onderzoekscommissie Organisatie Staatsexamens voor VSO kandidaten die slechthorend zijn", 1990, onderzoek naar de organisatie van de MAVO examens voor slechthorenden, met bijlagen, 1974-1990; 680; 1 omslag
      - Wet- en regelgeving, C.3.2.3
        - Het wijzigen van de regelingen binnen de kunstvakken, alsmede stukken betreffende het eindexamen MAVO kunstgeschiedenis en kunstbeschouwing, met bijlagen, 1969-1976; 681; 1 omslag
      - Kamervragen, C.3.2.4
        - Kamervragen inzake het invullen van de bij de aanbesteding van de ontwikkeling van de leerstof voor het MAVO project opkomende aandachtspunten, 1980; 682; 1 omslag
        - Kamervragen inzake de te volgen procedure bij de benoeming van een directeur voor de Middenschool P.F. van Overbeeke te Utrecht, 1984-1985; 683; 1 omslag
        - Kamervragen inzake de eindexamenresultaten van de "Open Schoolgemeenschap Bijlmer", 1987; 684; 1 omslag
      - Verslaggeving, C.3.2.5
        - Rapportage van de Inspectie inzake de huisvestingsproblematiek van de OG Heldering school voor MAVO onderwijs te Den Haag, 1986; 685; 1 omslag
        - "Verslag van Inspectieonderzoek naar "dubbele scoring" bij meerkeuzevragen bij examens MAVO en LBO (C en D), 1988, uitgevoerd bij een steekproef van scholen", rapport opgesteld door de Inspectie, met bijlagen, 686; 1 omslag
      - Jaarverslagen, C.3.2.6
        - Jaarverslag van de Inspectie Middelbaar Algemeen Voortgezet Onderwijs over het jaar 1973, 687; 1 stuk
    - Hoger Algemeen Voortgezet Onderwijs, C.3.3
      - Algemeen, C.3.3.1
        - Het onderzoek naar de mogelijkheid en wenselijkheid van een overdracht van een HAVO top aan een school voor MBO, 1982-1984; 688; 1 omslag
        - De unificatie van het HAVO top onderwijs met het MBO, alsmede de beleidsnotitie HAVO toppen en het onderzoeksverslag naar de overdracht van HAVO toppen aan een school voor MBO, met bijlagen, 1982-1985; 689; 1 omslag
        - Het voorstel tot de unificatie van het VHBO en HAVO top onderwijs in het MBO, met een voorstel en een notitie voor de staatssecretaris inzake de knelpunten HAVO toppen scholen voor MBO, met bijlagen, 1984; 690; 1 omslag
        - Het afwijken van de toelaatbaarheids voorwaarden van de afdelingen HAVO en MBO, met een onderzoek naar de toelating tot het eerste cursusjaar van de afdelingen HAVO en MBO in het schooljaar 1984-1985, 1984-1988; 691; 1 omslag
        - Reactie op het goedkeringsbeleid toelating HAVO 4 en HAVO en MBO voor het schooljaar 1988-1989, met bijlagen, 692; 1 omslag
      - Betrekkingen tot andere lichamen, C.3.3.2
        - Agenda's en notulen van de vergaderingen van de Afdelingen Voortgezet Wetenschappelijk Onderwijs (VWO) en Algemeen Voortgezet Onderwijs (AVO) van de Landelijke Pedagogische Centra van de Commissie VWO, HAVO en MAVO inzake de schoolonderzoeken HAVO over het schooljaar 1970-1971, met bijlagen, 693; 1 pak
        - "Van de werkgroep ter voorbereiding van wijziging van het eindexamenprogramma wiskunde HAVO", voorlopig rapport opgesteld door de gelijknamige werkgroep, inzake onderzoek naar en het opzetten van afzonderlijk programma's wiskunde voor toekomstige studenten sociale en economische wetenschappen enerzijds en wiskunde, natuur- en technische wetenschappen anderzijds, 1985; 694; 1 stuk
        - Het tot stand komen van het rapport van de Werkgroep ter voorbereiding van de wijziging van het eindexamenprogramma Wiskunde HAVO, met bijlagen, 1986; 695; 1 omslag
      - Wet- en regelgeving, C.3.3.3
        - KB van 9 september 1964 inzake de bekostiging van de HAVO van het Pius XII College te Deurne, met het KB van 4 augustus 1967 houdende een wijziging daarop alsmede het KB van 9 augustus 1967 inzake de bekostiging van het Atheneum van voorgenoemd college, met bijlagen, 1964-1971; 696; 1 omslag
        - KB van 9 september 1964 inzake de bekostiging van de HAVO van het Sint Bernardinuscollege te Heerlen, met het KB van 4 augustus 1967 houdende een wijziging daarop, met bijlagen, 1964-1971; 697; 1 omslag
        - KB 's van 23 juni 1966 en 9 augustus 1967 inzake de bekostiging van de HAVO en het Atheneum van het St Michiellyceum te Geleen, met bijlagen waaronder de goedkeuring voor de vestiging van een dépendance in de regio Beek - Elsloo - Stein, 1965-1972; 698; 1 omslag
        - KB van 2 augustus 1967 inzake de bekostiging van het Atheneum van het RK Gymnasium Sancta Magdalena Sophia te Vaals, met bijlagen, 1966-1967; 699; 1 omslag
        - KB van 21 september 1967 inzake het toelaten van de afgestudeerden uit het HAVO tot de onder het HBO vallend HEAO en HTO, 1970-1972; 700; 1 omslag
        - Het bij KB van 24 maart 1986 (Stb. 159) wijzigen van artikel 13, tweede lid, van het Besluit Dagscholen VWO, HAVO en MAVO, inzake de toelating van MAVO gediplomeerden tot 4 HAVO, met bijlagen, 1984-1988; 701; 1 omslag
        - "Model - Inrichtingsplan afdelingen HAVO/MBO, geldend voor de afdelingen verbonden aan scholen voor MEAO en scholengemeenschappen MEAO/MMO", met begeleidende brief, 1986; 702; 1 omslag
      - Kamervragen, C.3.3.4
        - Kamervragen inzake de door de Inspectie gehanteerde norm voor toelating tot HAVO 4 en de afdeling HAVO/MBO, alsmede de keuze van het onderwerp van de CITO eindtoets voor het Basisonderwijs, 1986-1988; 703; 1 omslag
      - Verslaggeving, C.3.3.5
        - Reactie op de nota inzake de beperking van het onderwijs in niet examenvakken in het hoogste leerjaar van de scholen voor HAVO en VWO, met de nota als bijlage, 1983; 704; 1 omslag
        - "Leerplan Rijksscholen Scheikunde HAVO", met aanbiedingsbrief, 1987; 705; 1 omslag
        - "Evaluatie HAVO/MBO. Verslag van een inspectieonderzoek op 23 HAVO/MBO afdelingen naar inrichtingskenmerken van het onderwijs en leerlingenstromen", verslag opgesteld door de Inspectie, 1990; 706; 1 deel
    - Voortgezet Speciaal Onderwijs, C.3.4
      - Betrekkingen tot andere lichamen, C.3.4.1
      - Wet- en regelgeving, C.3.4.2
        - Voorstel tot wijziging van de Wet op de Onderwijsverzorging in verband met de verlenging van de mogelijkheid voor Onderwijsverzorgingsinstellingen om bepaalde activiteiten te verrichten voor het (Voortgezet) Speciaal Onderwijs, met memorie van toelichting, met bijlagen, 1990-1991; 707; 1 omslag
          5.052-0002-01 Minister van Onderwijs, Cultuur en Wetenschappen
      - Verslaggeving, C.3.4.3
        - Advies over de voortgangsrapportage "Werken met handelingsplannen", opgesteld door de Inspectie, alsmede de reactie van de staatssecretaris op de deelname van de scholen aan de twee projecten Speciaal Onderwijs, met bijlagen, 1984-1985; 708; 1 omslag
        - Het tot stand komen van de afsluitende voortgangsrapportage serie 2A projecten van het Speciaal Onderwijs, opgesteld door de Inspectie SO/VSO, alsmede de verslagen van de schoolbezoeken aan de projectscholen, met bijlagen, 1985-1986; 709; 1 pak
        - Eindrapportages "Overzicht onderwijs onderzoek (Voortgezet) Speciaal Onderwijs" en "Projecten werken met handelingsplannen serie 2 en extra 2A" inzake de serie Projecten Speciaal Onderwijs, alsmede het verslag van de miniconferentie "De toekomst van het Voortgezet Speciaal Onderwijs", met bijlagen, 1987; 710; 1 pak
        - "Voorbereiding op een zelfstandige baan", rapport opgesteld door de Inspectie inzake de stagemogelijkheden binnen het Voortgezet Speciaal Onderwijs aan moeilijk lerende kinderen, met aanbiedingsbrief, 1989; 711; 1 omslag
    - Voorbereidend Wetenschappelijk Onderwijs, C.3.5
      - Algemeen, C.3.5.1
        - Het bepalen van de status van het kunstonderwijs en de examinering daarvan in het Voorbereidend Wetenschappelijk Onderwijs (VWO) en andere schooltypen, alsmede het besluit inzake de rechtspositie van het personeel, 1987; 712; 1 omslag
        - Het voorstel van de hoofdinspectie VO/AV inzake het opheffen van de discrepantie op het gebied van de diploma's bij gedeeld en ongedeeld VWO, met bijlagen, 1987; 713; 1 omslag
      - Kamervragen, C.3.5.2
        - Kamervragen inzake de wantoestanden aan het Barlaeus gymnasium te Amsterdam waar onder "kritische" leraren een vijandige opstelling bestaat tegen staatsrechtelijke en economische structuren, zedelijkheidswetgeving en wetten tegen drugsgebruik, 1970-1971; 714; 1 omslag
        - Kamervragen inzake het weigeren van studenten die de extra kosten boven op het collegegeld van de Hogescholen niet kunnen betalen, 1987-1988; 715; 1 omslag
      - Verslaggeving, C.3.5.3
        - Nota over de integratie tussen het VWO en de HAVO inzake de verhouding tussen de twee schooltypen en de doorstroming van de leerlingen, opgesteld door de door de Inspectie van het Algemeen Voortgezet Onderwijs (AVO) ingestelde Subcommissie Bovenschool, 1976; 716; 1 stuk
        - "Leerplan Rijksscholen Scheikunde VWO", concept, met bijlagen, 1982; 717; 1 omslag
        - Verslag inzake het verloop van het examen Grieks, met bijlagen, 1988; 718; 1 omslag
  - Beroepsonderwijs, C.4
    - Beroepsonderwijs (algemene onderwerpen), C.4.1
      - Algemeen, C.4.1.1
        - De totstandkoming van de Wet Beleidsvoorbereidende Adviesorganen Onderwijs (BAO), alsmede het KB houdende de regeling voor deze adviesorganen op het terrein van het onderwijs, 9e concept, met bijlagen, 1988; 719; 1 omslag
        - Het uitspreken van de DGDI van zijn voorkeur om het wetsvoorstel Beleidsvoorbereidende Adviesorganen Onderwijs (BAO) voortgang te doen vinden, 1989; 720; 1 stuk
        - Het verrichten van onderzoek op het gebied van de beleidsevaluatie, alsmede het evalueren van het onderzoeksrapport "Anti - racisme en schoolboeken", 1990; 721; 1 omslag
      - Betrekkingen tot andere lichamen, C.4.1.2
        - Notulen van de vergaderingen van de Inspecteur Generaal van het Onderwijs met leden van de Commissie Assisterend Laboratoriumpersoneel (Commissie Ghijsen) inzake de Analistenopleiding, met bijlagen, 1964-1976; 722; 1 omslag
          5.048-0001-01 Minister van Onderwijs, Cultuur en Wetenschap
        - Het instellen van drie commissies Modernisering Leerplan voor de vakken elektrotechniek en elektronica, lichamelijke oefening en bouwtechniek, 1974-1975; 723; 1 omslag
        - Het instellen van de Projectgroep Automatisering Lerarenopleiding (PAL), met bijlagen, 1981-1982; 724; 1 omslag
        - "Herschikking Cursussen in het beroepsbegeleidend onderwijs (BBO)", rapport opgesteld door de gelijknamige werkgroep, met bijlage, 1985; 725; 1 omslag
          5.048-0042-01 Minister van Onderwijs, Cultuur en Wetenschap
        - "Stand van zaken in de proefprojecten Beroepskwalificerende Educatieve Activiteiten 1985", deel I en II, proefevaluatie opgesteld door de Inspectorale Evaluatiewerkgroep BKE, met bijlagen, 1986; 726; 1 omslag
          5.069-0370-01 Minister van Onderwijs
        - Het erkennen van het Landelijk Ondersteuningsinstituut Kunstzinnige Vorming (LOKV) en het Landelijk Centrum Gezondheidsvoorlichting en Opvoeding (LCGVO) als perifere instituten, met bijlagen, 1988-1989; 727; 1 omslag
          5.048-0146-01 Onderwijsraad.